【裁判字號】    97,交抗,696
【裁判日期】    971015
【裁判案由】    聲明異議
【裁判全文】
臺灣高等法院高雄分院刑事裁定         97年度交抗字第696號
抗 告 人
即異議人  雙煒通運股份有限公司
代 表 人  乙○○
代 理 人  甲○○
上列抗告人因違反道路交通管理處罰條例聲明異議案件，不服臺
灣高雄地方法院97年度交聲字第1779號中華民國97年9 月17日裁
定，提起抗告，本院裁定如下：
    主  文
抗告駁回。
    理  由
一、抗告人即異議人雙煒通運股份有限公司（下稱異議人）向原
    審聲明異議意旨以：異議人所有車號356-AJ號聯結車，由異
    議人所僱之司機涂育瑋所駕駛，於96年11月20日上午11時許
    ，行駛於高雄市○鎮區○○路時，因當時車上有承載貨物，
    卻未依規將該車之半拖車（即車斗部分）之第三輪軸放下，
    因而遭警攔查，開單舉發。惟此項交通違規事件，純屬司機
    個人行為所導致，不應罰及異議人，爰聲明異議，請求撤銷
    原處分。
二、原審裁定則略以：(一)按受處分人如不服（道路交通管理處罰
    條例）第8 條主管機關所為之處罰，得於接到裁決書之翌日
    起20日內，向管轄地方法院聲明異議。交通法庭認聲明異議
    不合法律上之程式或其異議權已經喪失者，應以裁定駁回之
    。但不合法律上之程式可補正者，應先定期命其補正，逾期
    不補正者，即予駁回。違反道路交通管理事件統一裁罰標準
    及處理細則第45條、道路交通管理處罰條例第87條第1 項及
    道路交通案件處理辦法第18條亦分別定有明文。(二)本件駕駛
    人涂育瑋駕駛異議人所有車號356-AJ號聯結車，於96年11月
    20日上午11時許，行駛於高雄市○鎮區○○路時，因當時車
    上有承載貨物，卻未依規將該車之半拖車（即車斗部分）之
    第三輪軸放下，因而遭警攔查，並開單舉發違反修正前道路
    交通管理處罰條例第29條之2 第3 項之規定，經原處分機關
    於97年4 月25日裁處罰鍰新臺幣（下同）36,000元，並記汽
    車違規紀錄1 次，該裁決書經以郵寄方式於97年5 月5 日送
    達異議人位於高雄市苓雅區○○○路453 巷3 號之營業處所
    ，由異議人之受僱人甲○○蓋章簽收等情，有該高雄市政府
    交通局違反道路交通管理事件裁決書、高雄市政府交通局（
    交通事件裁決中心）送達證書附卷可稽。而異議人之營業處
    所設於高雄市政府交通局所在之直轄市，依據法院訴訟當事
    人在途期間標準第4 條第1 款第1 目，亦無從扣除在途期間
    ，是本件裁決書自97年5 月5 日送達於異議人後，應於翌日
    起算聲明異議20日之期間，異議人如不服裁決，自應於收受
    送達之翌日起20日內，即於97年5 月25日前向高雄市政府交
    通局提出聲明異議後轉送本院（即原審法院）審理。異議人
    遲至97年7 月31日始具狀向該院提起聲明異議，此有異議人
    聲明異議狀上該院收狀章戳可資佐證，顯已逾上開20日之法
    定異議期間。其異議既不合上開法定程式，且無從補正，因
    而裁定駁回異議人之異議。
三、經核異議人之聲明異議確有上開不合法定程式之情形，原審
    駁回異議人之聲明異議應無不合。又原審既以聲明異議不合
    法定程式予以駁回，則就實體上之異議事由即無庸予以審究
    ，異議人抗告意旨仍執上開交通違規係其僱司機涂育瑋個人
    之行為所導致，不應處罰異議人，而指摘原裁定不當，非有
    理由，應予駁回。
四、據上論斷，應依道路交通案件處理辦法第26條，刑事訴訟法
    第412 條，裁定如主文。
中    華    民    國    97    年    10    月    15    日
                  刑事第四庭    審判長法  官  蕭權閔
                                      法  官  李嘉興
                                      法  官  陳吉雄
以上正本證明與原本無異。
本件裁定不得再抗告。
中    華    民    國    97    年    10    月    17    日
                                      書記官  郭蘭蕙
                                                      Q


司法院資訊處製作；財團法人民間司法改革基金會備份。
